【裁判字號】    97,裁,4237
【裁判日期】    970829
【裁判案由】    有關交通事務
【裁判全文】
最  高  行  政  法  院  裁  定
                                      97年度裁字第4237號
抗  告  人  甲○○
上列抗告人因與相對人交通部等2相對人間有關交通事務事件，
對於中華民國97年3月18日臺北高等行政法院97年度再字第28號
裁定，提起抗告，本院裁定如下︰
    主  文
抗告駁回。
抗告訴訟費用由抗告人負擔。
    理  由
一、按抗告法院認抗告為不合法或無理由者，應為駁回抗告之裁
    定。次按對於確定裁定聲請再審，依行政訴訟法第283條準
    用第277條第1項第4款之規定，必須表明再審理由及關於再
    審理由並遵守不變期間之證據。所稱表明再審理由，必須指
    明確定裁定有如何合於行政訴訟法第273條或第274條所定再
    審事由之具體情事始為相當，其僅泛言有再審事由而無具體
    情事者，難謂已合法表明再審事由，再審之聲請即屬不合法
    。
二、本件抗告人前因有關交通事務事件提起行政訴訟，經臺北高
    等行政法院以95年度再字第114號裁定駁回再審之聲請後，
    提起抗告，經本院以97年度裁字第495號裁定駁回其抗告。
    抗告人認為本院97年度裁字第495號裁定有行政訴訟法第273
    條第1項第13、14款再審事由向原審法院聲請再審。原裁定
    則略以：抗告人僅指陳相對人違失事情，泛言有行政訴訟法
    第273條第1項第13、14款再審事由，難謂已合法表明再審事
    由，其再審之聲請為不合法，，因予裁定駁回。
三、本院經核原裁定於法並無不合，抗告意旨仍執詞略謂：相對
    人交通部未依公路法第63條、第63條之1、消費者保護法第3
    3、38條規定予以調查，調查程序違反行政程序法第1、40條
    之一般法律原則，抗告人屢次請求，主管機關與司法機關均
    以抗告人程序不合、或欠缺公法上請求權為由，駁回抗告人
    之聲請，對主管機關是否有應作為而不作為之違法，卻始終
    未予調查，實屬違背經驗、論理法則；另抗告人前曾一再向
    相對人交通部、行政院消費者保護委員會主張其等所召開有
    關裕隆汽車公司生產之「霹靂馬」車輛疑似設計不當之調查
    審查會議有違法之瑕疵，相對人均僅以「陳情」事件加以處
    理顯已違背行政程序法等語。經查：原裁定係以抗告人僅陳
    述其陳情經過及相對人處理如何不當，泛言原確定裁定有行
    政訴訟法第273條第1項第14款之再審事由，惟並未具體指出
    原確定裁定有何重要證物漏未審酌，難謂已合法表明再審事
    由之程序事由，據以駁回抗告人之再審聲請。抗告意旨對此
    未表示任何不服之詞，僅一再陳述其實體上之事由，其抗告
    難認有理由，應予駁回。
四、據上論結，本件抗告為無理由。依行政訴訟法第104條、民
    事訴訟法第95條、第78條，裁定如主文。
中    華    民    國    97    年    8     月    29    日
                    最高行政法院第六庭
                        審判長法官  吳  明  鴻
                              法官  帥  嘉  寶
                              法官  林  茂  權
                              法官  侯  東  昇
                              法官  黃  秋  鴻
以  上  正  本  證  明  與  原  本  無  異
中    華    民    國    97    年    8     月    29    日
                              書記官  王  福  瀛


司法院資訊處製作；財團法人民間司法改革基金會備份。
